【裁判字號】    97,裁聲,63
【裁判日期】    971023
【裁判案由】    聲請補充判決
【裁判全文】
最  高  行  政  法  院  裁  定
                                      97年度裁聲字第63號
聲  請  人  甲○○
上列聲請人因與相對人教育部間有關教育事務事件，對於中華民
國97年7月31日本院97年度裁字第3880號裁定，聲請補充裁判，
本院裁定如下：
    主  文
聲請駁回。
聲請訴訟費用由聲請人負擔。
    理  由
一、按「訴訟標的之一部或訴訟費用，裁判有脫漏者，法院應依
    聲請或依職權以判決補充之。」「當事人就脫漏部分聲明不
    服者，以聲請補充判決論。」民事訴訟法第233條第1項、第
    2項分別定有明文；依行政訴訟法第218條規定，上開規定於
    行政法院之裁判準用之。是聲請補充裁判，以訴訟標的之一
    部或訴訟費用之裁判有脫漏者為限，不包括裁判所持理由在
    內，此觀上開法條規定自明。
二、查聲請人係國立中興大學法商學院（現改制為國立臺北大學
    ）教師，因相對人以其升等教授論文涉嫌抄襲，經查證屬實
    ，乃為自發文之日起降1等（降為副教授）且3年內不受理升
    等送審之處分；並因聲請人拒絕將教授證書繳還，相對人乃
    以民國89年1月10日台審字第89000365號函各大專院校，
    公告聲請人之教授證書業已作廢。聲請人不服，遂循序提起
    行政訴訟，其中請求恢復教授應有之權益、公開道歉及賠償
    名譽損失部分，經臺北高等行政法院89年度訴字第712號判
    決駁回，復經本院以91年度判字第1821號判決駁回上訴確定
    。聲請人不服，先後提起再審之訴及聲請再審，均以其未合
    法表明再審理由，而予以裁定駁回，聲請人復提起抗告，經
    本院以97年度裁字第1992號裁定駁回後，聲請人以有行政訴
    訟法第273條第1項第1、2、4、9、12至14款事由，聲請再審
    ，經本院97年度裁字第3880號裁定（下稱原裁定）以：「…
    核其聲請狀內表明之再審理由，係主張原確定裁定並未就聲
    請人所提事證詳為查明，況相對人所為答辯，既無法舉證亦
    無法辯明事實真相，故原確定裁定之理由，實難令人甘服云
    云，無非說明其對於前訴訟程序確定裁判、原處分或訴願決
    定及與本件無涉之他案裁判不服之理由，惟對於原確定裁定
    究有如何合於行政訴訟法第273條第1項第1、2、4、9、12、
    13及14款規定之具體情事，則未據敘明，依上說明，其聲請
    自非合法，應予駁回…」等詞，而裁定駁回其再審之聲請，
    再審訴訟費用由聲請人負擔。經核本院上開原裁定就聲請人
    所請求之訴訟標的及訴訟費用並無脫漏之情形，本件聲請人
    對原裁定為聲請補充判決，揆之前揭規定及說明，為無理由
    ，應予駁回。
三、據上論結，本件聲請為無理由。依行政訴訟法第104條、民
    事訴訟法第95條、第78條，裁定如主文。
中    華    民    國    97    年    10    月    23    日
                    最高行政法院第六庭
                        審判長法官  吳  明  鴻
                              法官  姜  仁  脩
                              法官  林  茂  權
                              法官  侯  東  昇
                              法官  黃  秋  鴻
以  上  正  本  證  明  與  原  本  無  異
中    華    民    國    97    年    10    月    24    日
                              書記官  吳  玫  瑩


司法院資訊處製作；財團法人民間司法改革基金會備份。
